臺灣雲林地方法院刑事判決　　　　　　　 99年度訴字第820號
公　訴　人　臺灣雲林地方法院檢察署檢察官
被　　　告　蘇賢
指定辯護人　楊振裕律師
被　　　告　羅偉銓
指定辯護人　洪千雅律師
被　　　告　陳洺璇
指定辯護人　吳啟勳律師
上列被告等因違反毒品危害防制條例案件，經檢察官提起公訴（
99年度偵字第4182號、第5918號、偵緝字第228 號、第258 號）
，本院判決如下：
    主  文
【蘇賢】所犯罪名及處罰，詳如附表一至二「所犯罪名及處罰
」欄所示。應執行有期徒刑伍年；未扣案如附表六編號1 所示之
物沒收，如全部或一部不能沒收時，追徵其價額；未扣案如附表
六編號2 、3 、4 所示之物沒收，如全部或一部不能沒收時，與
羅偉銓連帶追徵其價額；未扣案之販賣第三級毒品所得財物共新
臺幣捌萬貳仟元，其中新臺幣萬元沒收之，如全部或一部不能
沒收時，以其財產抵償之，其中新臺幣伍萬貳仟元與羅偉銓連帶
沒收之，如全部或一部不能沒收時，以其與羅偉銓之財產連帶抵
償之。
【羅偉銓】所犯罪名及處罰，詳如附表二「所犯罪名及處罰」欄
所示。應執行有期徒刑年拾月；未扣案如附表六編號2 、3 、
4 所示之物沒收，如全部或一部不能沒收時，與蘇賢連帶追徵
其價額；未扣案之販賣第三級毒品所得財物共新臺幣伍萬貳仟元
，與蘇賢連帶沒收之，如全部或一部不能沒收時，以其與蘇
賢之財產連帶抵償之。
【陳洺璇】幫助販賣第三級毒品，處有期徒刑壹年捌月。緩刑伍
年。未扣案如附表六編號5 所示之物沒收，如全部或一部不能沒
收時，追徵其價額。
    事  實
一、蘇賢（起訴書誤載為蘇晉賢）（綽號「雞仔」、「阿弟」
    等）與其女友陳洺璇及羅偉銓（綽號「阿銓」、「屎哥」等
    ），均明知愷他命（Ketamine，又稱Ｋ他命）係屬毒品危害
    防制條例第2 條第2 項第3 款所列之第三級毒品，不得販賣
    ，竟為下列之行為：
(一)、蘇賢基於意圖營利販賣第三級毒品愷他命之犯意，以其持
    用之門號0000000000號、0000000000號、0000000000號行動
    電話為聯絡工具，分別於附表一所示之時間、地點，以如附
    表一所示之販賣毒品方式，分別販賣愷他命予丁建文及呂孟
    訓，並收取如附表一編號2 至5 所示之款項，合計得款新臺
    幣（下同）30,000元。
(二)、陳洺璇則基於幫助蘇賢販賣第三級毒品愷他命之犯意，於
    附表一編號4 所示之時間，經蘇賢以其所持用之門號0000
    000000號行動電話與呂孟訓所持用門號0000000000號行動電
    話聯繫後，再撥打陳洺璇持用之門號0000000000號行動電話
    之聯絡，並指示陳洺璇將愷他命摻入10支香菸後，蘇賢返
    回位在嘉義市○○○街66號6 樓2 租處取該10支摻有愷他命
    香菸，至再持往如附表一編號4 所示之地點販賣予呂孟訓。
(三)、蘇賢、羅偉銓共同基於意圖營利販賣第三級毒品愷他命之
    犯意聯絡，蘇賢並以日薪1,300 元僱用羅偉銓為其運送愷
    他命，以其所持門號0000000000號、0000000000號行動電話
    ，與羅偉銓所持用門號0000000000號、門號0000000000號行
    動電話聯絡，分別於附表二所示之時間、地點，以如附表二
    所示之販賣毒品方式，分別販賣愷他命予丁建文及呂孟訓，
    並收取如附表二編號1 至5 所示之款項，合計得款52,000元
    。
(四)、嗣臺灣雲林地方法院檢察署因偵辦丁建文等人所涉另件販賣
    愷他命案件，而依法聲請對丁建文持用之上開行動電話實施
    通訊監察，發現蘇賢等人亦涉有重嫌，並對蘇賢所持用
    之上開門號0000000000號、0000000000號行動電話實施通訊
    監察，始悉上情。
二、案經臺灣雲林地方法院檢察署檢察官簽分暨指揮彰化縣警察
    局偵辦後偵查起訴。
    理  由
壹、證據能力方面：
    按被告以外之人於審判外之言詞或書面陳述，除法律有規定
    者外，不得作為證據，刑事訴訟法第159 條第1 項定有明文
    。次按被告以外之人於審判外之陳述，雖不符刑事訴訟法第
    159 條之1 至之4 之規定，而經當事人於審判程序同意作為
    證據，法院審酌該言詞陳述或書面陳述作成時之情況，認為
    適當者，亦得為證據，刑事訟訴法第159 條之5 第1 項定有
    明文。其立法意旨在於傳聞證據未經當事人之反對詰問予以
    核實，原則上先予排除。惟若當事人已放棄反對詰問權，於
    審判程序中表明同意該等傳聞證據可作為證據，基於尊重當
    事人對傳聞證據之處分權，及證據資料愈豐富，愈有助於真
    實發見之理念，且強化言詞辯論主義，使訴訟程序得以順暢
    進行，傳聞證據亦具有證據能力。本判決所引用下述具傳聞
    性質之供述證據，經本院於準備程序時提示檢察官、被告及
    辯護人，均同意作為證據（見本院卷第67頁至背面），且於
    本院審理時提示檢察官、被告及辯護人均表示無意見（見本
    院卷第128 頁至第132 頁背面），迄於言詞辯論終結前均未
    聲明異議，視為同意作為證據，本院審酌該等證據之取得過
    程並無瑕疵，與本案待證事實間復具有相當之關聯性，自得
    採為證據。
貳、認定犯罪事實所憑之證據及理由：
一、被告蘇賢部分：
(一)、被告蘇賢於偵訊及本院審理中迭次坦承於附表一及二所示
    之時間、地點及方式，販賣愷他命予證人丁建文、呂孟訓共
    11次之犯罪事實（見偵緝字第228 卷第3 頁至第11頁、第21
    頁至第23頁、本院卷第15頁至第18頁背面），核與被告羅偉
    詮分別警詢、偵訊及本院審理中供述之情節大致相符（見偵
    緝字第258 卷第5 頁背面至第9 頁、第18頁至第19頁、本院
    卷第64頁背面至第65頁背面），且經證人即附表一及二所示
    買受人丁建文、呂孟訓分別於警詢及偵查證述明確（見警卷
    第56頁至第59頁背面、第89頁至第92頁背面、第118 頁背面
    至第120 頁、偵緝字第228 卷第73頁至第74頁、第75頁背面
    至第76頁、第77頁背面至第79頁背面、第82頁背面至第83頁
    背面），並有與上開證人證述內容相符、如附表三至五所示
    監聽譯文及授權監聽之通訊監察書在卷可稽（譯文頁碼見附
    表三至五所載、通訊監察書見偵緝字第228 號卷第85頁至第
    90頁），復有證人丁建文指認犯罪嫌疑人紀錄表在卷可參（
    見警卷第106 頁至第107 頁），足徵被告蘇賢前揭自白與
    事實相符，應堪採信。本件被告蘇賢事證明確，應依法論
    科。
(二)、公訴意旨雖另認被告蘇賢就如附表一編號6 所示部分，販
    賣第三級毒品愷他命予證人呂孟訓之犯行，有收取500 元款
    項等語，惟被告蘇賢於警詢中供稱此次款項，因證人呂孟
    訓當天喝的得醉，並未交付500 元之款項等語（見偵緝字第
    228 號卷第11頁背面），於本院羈押庭及本院審理中均為相
    同之供述（見本院聲羈字第351 號卷第10頁背面、本院卷第
    16頁背面）。查被告蘇賢就附表一及二所載之販賣毒品犯
    行，自警詢、偵訊及本院歷次審理中，均坦承不諱，有各該
    筆錄可按，就此次販賣第三級毒品愷他命予證人呂孟訓第三
    級毒品愷他命予證人呂孟訓部分，是否有收取500 元款項，
    當無故意否認之理，堪認其供稱此次證人呂孟訓尚賒欠500
    元款項等語，應可採信，故公訴意旨就上開部分之認定，容
    有誤會，併此敘明。
二、被告陳洺璇部分：
(一)、訊據被告陳洺璇對於經由被告蘇賢之指示將愷他命摻入10
    支香菸後，交付予被告蘇賢之過程，分別於偵查及本院審
    理中均坦承不諱（見偵字第4182號卷第23頁至第24頁、本院
    卷第65頁背面），核與被告蘇賢警詢及偵查中供述之情節
    相符（見偵緝字第228 卷第10頁背面、第22頁），並有被告
    陳洺璇持用之門號0000000000號行動電話與被告蘇賢以其
    所持用之門號0000000000號行動電話如附表五所示通訊監察
    譯文及被告陳洺璇自白暨陳明狀附卷可稽，堪認被告陳洺璇
    前開自白，確與事實相符，自堪採信。本件被告陳洺璇事證
    明確，應依法論科。
(二)、查公訴意旨雖認被告陳洺璇就附表一編號4 所示行為，乃是
    與被告蘇賢基於犯意聯絡、行為分擔而為，係與被告蘇
    賢共犯毒品危害防制條例第4 條第3 項之販賣第三級毒品罪
    等語，經查：
１、按現行刑法關於正犯、從犯之區別，係以其主觀之犯意及客
    觀之犯行為標準。凡以自己犯罪之意思而參與犯罪，無論其
    所參與者是否係犯罪構成要件之行為，皆為正犯，其以幫助
    他人犯罪之意思而參與犯罪，其所參與者，苟係犯罪構成要
    件之行為，亦為正犯，必以幫助他人犯罪之意思而參與犯罪
    ，其所參與者又為犯罪構成要件以外之行為，始為從犯（最
    高法院25年上字第2253號判例意旨參照）。以販賣毒品罪為
    例，從事前聯絡毒品買賣、到事後交付毒品、收取毒品買賣
    價金等行為，均屬販賣毒品罪之構成要件之行為，苟有參與
    其事，即係分擔實行犯罪行為，自應負起共同販賣毒品罪責
    （最高法院98年度台上字第4234號判決意旨參照），是以毒
    品交易時間、交易地點、金額數量之磋商，及毒品之實際交
    付、收取現款，均係構成販賣毒品愷他命罪之重要核心行為
    。
２、查被告陳洺璇在被告蘇賢以電話與其聯絡後，依被告蘇
    賢之指示將愷他命摻入10支香菸後，交付予被告蘇賢，再
    由被告蘇賢親自將愷他命送交給證人呂孟訓，業經被告蘇
    賢警詢中供述明確（見偵緝字第228 卷第10頁背面），核
    與證人呂孟訓分別於警詢及偵訊中之指證向被告蘇賢購買
    愷他命之情節大致相符（見偵緝字第228 卷第79頁、第83頁
    ），故被告陳洺璇並未參與實施販賣毒品愷他命之犯罪構成
    要件行為甚明。從而，被告陳洺璇雖是被告蘇賢之女友，
    其確有依被告蘇賢之指示將愷他命摻入10支香菸交付予被
    告蘇賢，雖知悉被告蘇賢可能要將愷他命賣給他人，此
    有被告陳洺璇自白暨陳明狀附卷可參（見偵字第4182號卷第
    21頁），但被告陳洺璇並未參與實施販賣愷他命之犯罪構成
    要件行為，也無證據足以認其是基於自己犯罪營利之意思而
    為愷他命摻入10支香菸後，交付愷他命給被告蘇賢的行為
    ，應認被告陳洺璇是以幫助之意思對於被告蘇賢販賣愷他
    命之行為資以助力，而參與販賣第三級毒品犯罪構成要件以
    外之行為甚明，應成立幫助犯，公訴意旨被告陳洺璇是與被
    告蘇賢基於犯意聯絡、行為分擔而為係共同正犯，尚有未
    洽。
三、被告羅偉銓部分：
    被告羅偉銓於偵訊及本院審理中迭次坦承於附表二所示之時
    間、地點及方式，販賣愷他命予證人丁建文、呂孟訓共5 次
    之犯罪事實（見偵緝字第258 卷第5 頁背面至第9 頁、第18
    頁至第19頁、本院卷第64頁背面至第65頁背面），核與被告
    蘇賢分別警詢及偵訊中供述之情節相符（見偵緝字第228
    卷第6 頁至第10頁、第22頁、本院卷第16頁背面至第18頁）
    ，且經證人即附表二所示買受人丁建文、呂孟訓分別於警詢
    及偵查證述明確（見警卷第58頁至第59頁背面、第91頁至第
    92頁背面、第118 頁背面至第120 頁、偵緝字第228 卷第73
    頁背面至第74頁、第75頁背面、第78頁至背面、第83頁），
    並有與上開證人證述內容相符、如附表四所示監聽譯文及授
    權監聽之通訊監察書在卷可稽（譯文頁碼見附表四所載、通
    訊監察書見偵緝字第228 號卷第85頁至第90頁），復有證人
    丁建文指認犯罪嫌疑人紀錄表在卷可參（見警卷第86頁、第
    106 頁至第107 頁），足徵被告羅偉銓前揭自白與事實相符
    ，應堪採信。本件被告羅偉銓事證明確，應依法論科。而被
    告羅偉銓於警詢及偵查中均供稱：係以一天1,300 元之代價
    幫被告蘇賢送愷他命等語（見偵緝字第258 卷第8 頁、第
    9 頁、第19頁）。則被告羅偉銓為完成如附表二所示之買賣
    愷他命行為，顯然係以自己共同犯罪意思為之，且已參與販
    賣愷他命犯罪構成要件之行為，自與被告蘇賢所實施販賣
    第三級毒品愷他命之行為間，均具有犯意聯絡及行為分擔，
    同屬販賣第三級毒品愷他命之共同正犯，併此敘明。
四、按販賣毒品之所謂販賣行為，係行為人基於營利之目的，而
    販入或賣出毒品而言。販賣毒品者，其主觀上須有營利之意
    圖，且客觀上有販賣之行為，即足構成，至於實際上是否已
    經獲利，則非所問。即於有償讓與他人之初，係基於營利之
    意思，並著手實施，而因故無法高於購入之原價出售，最後
    不得不以原價或低於原價讓與他人時，仍屬販賣行為。必也
    始終無營利之意思，縱以原價或低於原價有償讓與他人，方
    難謂為販賣行為，而僅得以轉讓罪論處（最高法院93年度臺
    上字第165 號判決意旨參照）。而愷他命並無公定價格，係
    可任意分裝增減份量，且每次買賣之價格、數量，亦隨時依
    雙方之關係深淺、資力、需求量、對行情之認知、來源是否
    充裕、查緝是否嚴緊、購買者被查獲時供述購買對像之可能
    風險之評估等因素，而異其標準，機動調整，非可一概論之
    。從而販賣之利得，除非經行為人詳細供出各次所販賣之毒
    品之進價及售價，且數量俱臻明確外，實難察得其交易實情
    ，然販賣者從價差或量差中牟利，方式雖異，惟其販賣行為
    在意圖營利則屬同一。從而，舉凡有償交易，除足以反證其
    確係另基於某種非圖利本意之關係外，通常尚難因無法查悉
    其精確之販入價格，作為是否高價賣出之比較，諉以無營利
    之意思而阻卻販賣犯行之追訴。復衡以近年來毒品之濫用，
    危害國民健康與社會安定日益嚴重，治安機關對於販賣或施
    用毒品之犯罪行為，無不嚴加查緝，各傳播媒體對於政府大
    力掃毒之決心亦再三報導，已使毒品不易取得且物稀價昂。
    苟被告蘇賢、羅偉銓於販賣準備交付愷他命予證人丁建文
    、呂孟訓之交易過程中無利可圖，縱屬至愚，亦無甘冒被取
    締、移送法辦、判處重刑之危險，而平白從事上開愷他命交
    易之理。是其有從中賺取買賣價差牟利之意圖及事實，應屬
    合理認定。查被告蘇賢、羅偉銓與證人丁建文、呂孟訓間
    僅有本次交易之約定，且被告蘇賢、羅偉銓與證人丁建文
    、呂孟訓間，不具有至親、好友或錢財共通關係，若無藉此
    牟利之情，自無費心自甘承受重典，涉險販賣第三級毒品之
    必要。綜上，本案事證明確，被告蘇賢、羅偉銓上開犯行
    ，均堪認定。
、論罪科刑：
一、按愷他命係毒品危害防制條例第2 條第2 項第3 款所稱之第
    三級毒品，不得販賣。是核被告蘇賢就附表一至二所示之
    行為，均係犯毒品危害防制條例第4 條第3 項販賣第三級毒
    品罪；被告羅偉銓就附表二所示之行為，均係犯毒品危害防
    制條例第4 條第3 項販賣第三級毒品罪；被告陳洺璇所為，
    係犯刑法第30條第1 項、毒品危害防制條例第4 條第3 項之
    幫助販賣第三級毒品罪。公訴意旨雖認被告陳洺璇此部分行
    為係犯販賣第三級毒品罪嫌，惟經本院審理結果，被告陳洺
    璇僅成立幫助販賣第三級毒品罪，業如前述。又共同正犯與
    幫助犯，僅係犯罪形態與得否減刑有所差異，其適用之基本
    法條及所犯罪名並無不同，故檢察官雖起訴被告陳洺璇犯共
    同販賣第三級毒品罪嫌，本院改依該罪之幫助犯論處，依上
    述說明，尚無變更起訴法條之必要（最高法院99年臺上字第
    5741號判決意旨參照）。又持有第三級毒品愷他命之行為，
    修正後毒品危害防制條例第11條雖增定第5 項：「持有第三
    級毒品純質淨重20公克以上者，處3 年以下有期徒刑，得併
    科新臺幣30萬元以下罰金。」然被告蘇賢、羅偉銓就如附
    表一及二所示各次販賣愷他命人實際持有第三級毒品之重量
    不明，且未扣案無從鑑定上開毒品之純質淨重是否為20公克
    以上，本案無證據足認被告蘇賢、羅偉銓各次販賣愷他命
    時所持有之愷他命純質淨重達20公克以上，是難僅憑被告蘇
    賢供稱本件販賣毒品之部分重量分別約為50公克、30公克
    （詳如附表一編號1 至3 、附表二編號1 至4 所載），即認
    定被告蘇賢、羅偉銓本件販賣毒品前所持有毒品之「純質
    淨重」均為20公克以上。準此，依罪疑唯輕原則，自應認定
    被告蘇賢、羅偉銓本件販賣毒品及被告陳洺璇幫助販賣毒
    品前持有第三級毒品愷他命之「純質淨重」未達20公克，不
    另成立持有第三級毒品罪，附此敘明。
二、被告蘇賢與被告羅偉銓就附表二所示販賣第三級毒品愷他
    命之犯行，分別有犯意聯絡及行為分擔，均為共同正犯。
三、被告蘇賢所犯上開11次販賣第三級毒品罪；被告羅偉銓所
    犯上開5 次販賣第三級毒品罪，均犯意各別，行為互殊，應
    均予分論併罰。
四、被告陳洺璇基於幫助之犯意而為販賣第三級毒品愷他命構成
    要件以外之行為，為幫助犯，就其所為如附表一編號4 所示
    幫助蘇賢販賣愷他命之犯行，爰依刑法第30條第2 項規定
    ，依正犯之刑減輕之，且其就所犯幫助販賣愷他命之犯行，
    於偵查及法院審理時均自白犯罪，業如前述，應依毒品危害
    防制條例第17條第2 項規定遞減輕其刑。
五、被告蘇賢、羅偉銓於偵查中及審判中，均自白分別所犯如
    附表一及二所示各次販賣第三級毒品之犯行，亦如前述，是
    被告蘇賢、羅偉銓所犯各次販賣第三級毒品之犯行，應適
    用毒品危害防制條例第17條第2 項之規定，減輕其刑。至於
    被告蘇賢雖於本院供出販賣毒品之來源，然本案並無因其
    供述販賣販賣毒品來源而查獲其他正或共犯情形，此有臺灣
    雲林地方法院檢察署檢察官99年度蒞字第2126號補充理由書
    暨彰化縣警察局刑事警察大隊偵一隊職務報告1 份在卷可參
    （見本院卷第97頁），自無毒品危害防制條例第17條第1 項
    之適用，併此敘明。
六、被告等之辯護人雖請求本院適用刑法第59條之規定遞減被告
    等各罪之刑等語。按刑法第59條之酌量減輕其刑，必須犯罪
    另有其特殊之原因與環境等等，在客觀上足以引起一般人之
    同情，認為即予宣告法定最低刑期，猶嫌過重者，始有其適
    用；又刑法第59條所規定之酌量減輕其刑，係裁判上之減輕
    ，必以犯罪之情狀顯可憫恕，認為科以最低度刑仍嫌過重者
    ，始有其適用。如別有法定減輕之事由者，應優先適用法定
    減輕事由減輕其刑後，猶嫌過重時，方得為之（最高法院51
    年度臺上字第899 號判例、98年度臺上字第6342、5436號裁
    判意旨參照）。查本案被告蘇賢、羅偉銓所犯上開販賣第
    三級毒品罪，被告陳洺璇所犯上開幫助販賣第三級毒品罪均
    合於毒品危害防制條例第17條第2 項之減刑要件，均已如前
    述，經減輕其刑後，被告蘇賢、羅偉銓所犯上開販賣第三
    級毒品罪，被告陳洺璇所犯上開幫助販賣第三級毒品罪之犯
    行，已與一般販賣第三級毒品案件，在無其他法定減輕事由
    之情形，法定刑一概分別為5 年以上有期徒刑，罪刑有違相
    當或比例原則之情形迥異。況被告蘇賢、羅偉銓明知毒品
    施用者容易成癮，倘濫行販賣，非但對施用者身心造成傷害
    ，且多有施用致死之案例，為國家嚴格查禁之違禁物，被告
    蘇賢、羅偉銓猶為販賣第三級毒品予丁建文、呂孟訓之犯
    行，危害社會秩序不輕，尚難認有何客觀上足以引起一般人
    之同情之情形，是本院綜合各情，認被告蘇賢、羅偉銓所
    為上開販賣第三級毒品犯行，被告陳洺璇所犯上開幫助販賣
    第三級毒品犯行，於適用前揭刑之減輕事由，減輕其刑後，
    已無法重情輕之情形，亦無顯可憫恕之情狀，爰不依刑法第
    59條規定，遞減其刑。是被告等之辯護人為被告等請求適用
    刑法第59條規定酌減被告之刑，難認可採，併予敘明。
七、爰審酌被告蘇賢、羅偉銓明知愷他命係毒品危害防制條例
    第2 條第2 項第3 款所稱之第三級毒品，不得販賣，猶無視
    國家禁絕毒品之政策，竟為圖一己之私利，而販賣予他人施
    用，助長施用毒品惡習戕害他人身心健康，渠等犯罪所生之
    危害非輕，惟念及被告羅偉銓於本案非居於主導地位，兼衡
    渠等販賣次數、各次販賣所得、販賣毒品之數量、品行、智
    識程度、生活狀況及犯後均坦承犯行，犯後態度良好；審酌
    被告陳洺璇雖知道毒品危害國人健康及社會治安甚鉅，經被
    告蘇賢之指示而將愷他命摻入10支香菸後，交付予被告蘇
    賢，販賣予他人，助長犯罪，惟係因礙於男友之情面，受
    男友被告蘇賢之託，犯後坦承犯行，亦未獲得任何利益，
    前此復無任何犯罪前科紀錄，有其前案紀錄表在卷可憑，素
    行尚佳等一切情狀，就蘇賢如附表一及二所示11次販賣第
    三級毒品部分，分別量處如附表一及二所示之刑，被告羅偉
    銓如附表二所示5 次販賣第三級毒品部分，分別量處如附表
    二所示之刑，及就被告陳洺璇部分，量處如主文所示之刑。
    另按刑法第51條數罪併罰定執行刑之立法方式，採限制加重
    原則，亦即非以累加方式定應執行刑，本院審酌被告蘇賢
    、羅偉銓所犯上開各罪，其犯罪時間在99年5 月至7 月間，
    販賣第三級毒品之犯罪手法類似，如以實質累加方式定應執
    行刑，則處罰之刑度顯將超過其行為之不法內涵，而違反罪
    責原則，及考量因生命有限，刑罰對被告蘇賢、羅偉銓造
    成之痛苦程度，係隨刑度增加而生加乘效果，而非以等比方
    式增加，是則以隨罪數增加遞減其刑罰之方式，當足以評價
    被告蘇賢、羅偉銓行為之不法性之法理（即多數犯罪責任
    遞減原則），被告蘇賢定應執行刑有期徒刑5 年，被告羅
    偉銓定應執行刑有期徒刑3 年10月，以示懲儆。公訴檢察官
    固求處被告蘇賢定應執行刑有期徒刑12年，被告羅偉銓定
    應執行刑有期徒刑6 年，被告陳洺璇應處有期徒刑3 年，經
    審酌上開各情，認被告蘇賢定應執行刑有期徒刑5 年，被
    告羅偉銓定應執行刑有期徒刑3 年10月，被告陳洺璇應處有
    期徒刑1 年8 月，已足對被告收懲處、矯正之效，公訴檢察
    官求刑尚嫌過重。
八、末查，被告陳洺璇前未曾受有期徒刑以上刑之宣告，有臺灣
    高等法院被告前案紀錄表1 份在卷可按，被告陳洺璇犯後坦
    承犯行，已見悔意，且年紀尚輕，其因一時失慮初罹刑典，
    經此教訓，當知警惕而無再犯之虞，本院綜合上開等情，認
    被告陳洺璇所宣告之刑，均以暫不執行為適當，併予宣告緩
    刑5 年，以啟自新。
九、沒收：
(一)、按共同正犯因相互間利用他人之行為，以遂行其犯意之實現
    ，本於責任共同之原則，有關沒收部分，對於共犯間供犯罪
    所用之物，自均應為沒收之諭知（最高法院91年度臺上字第
    5583號判決意旨參照）。再者，共同正犯之犯罪所得為新臺
    幣時，係合併計算，且於全部或一部不能沒收時以其財產抵
    償之，為避免執行時發生重複沒收、抵償之情形，故各共同
    正犯之間係採連帶沒收主義，於裁判時僅諭知連帶沒收，不
    得就全體共同正犯之總所得對各該共同正犯分別重複諭知沒
    收，此與罰金刑應分別諭知、分別執行者不同（最高法院95
    年度臺上字第925 號、94年度臺上字第7421號判決意旨參酌
    ）。此外，上述規定性質上係沒收之補充規定。其屬於本條
    所定沒收之標的，如得以直接沒收者，判決主文僅宣告沒收
    即可，不生「追徵其價額」或「以其財產抵償之」問題，須
    沒收之標的全部或一部不能沒收時，始生「追徵其價額」或
    「以其財產抵償之」選項問題。而「追徵其價額」或「以其
    財產抵償之」係屬兩種選項，分別係針對現行貨幣以外之其
    他財產與現行貨幣而言。其中，「追徵其價額」者，係指所
    沒收之物為金錢以外之其他財物而無法沒收時，因其實際價
    值不確定，應追徵其價額，使其繳納與原物相當之價額，並
    無以其財產抵償之問題。倘嗣後追徵其金錢價額，不得結果
    而須以其財產抵償者，要屬行政執行機關依強制執行之法律
    之執行問題，即無不能執行之情形，自毋庸諭知「或以其財
    產抵償之」。如不能沒收之沒收標的為金錢時，因價值確定
    ，判決主文直接宣告「以其財產抵償之」即可，不發生追徵
    價額之問題（最高法院99年度第5 次刑事庭會議決議參照）
    ；又按毒品危害防制條例第19條第1 項規定，犯販賣毒品罪
    者，其犯罪所得之財物均沒收之，係採義務沒收主義。故販
    賣毒品所得之對價，不問其中成本若干，利潤多少，均應全
    部諭知沒收，貫徹政府查禁煙毒之決心，以符立法本旨（最
    高法院91年度臺上字第2419號判決意旨可供參照）；另按犯
    毒品危害防制條例第4 條之販賣毒品罪者，其因犯罪所得之
    財物，沒收之，如全部或一部不能沒收時，追徵其價額或以
    其財產抵償之。同條例第19條第1 項雖有明文，然所稱因犯
    罪所得之財物，係以實際所得者為限，苟無所得或尚未取得
    者，即無從為沒收、追徵或以財產抵償之諭知（最高法院96
    年度臺上字2331號判決意旨參照）。
(二)、本件未扣案門號0000000000號行動電話1 具（含SIM 卡1 張
    ）為被告蘇賢所有，業據被告蘇賢於本院供述在卷（因
    行動電話服務須以晶片卡（即SIM 卡）為使用介面，因此電
    信公司於出租行動電話門號予消費者使用時，即同時附帶提
    供晶片卡給消費者作為門號使用之介面，故電信公司接受消
    費者申辦門號並將該門號開通上線時，該晶片卡之所有權亦
    移轉於消費者，自不能認該晶片卡仍屬電信公司所有之物〈
    最高法院97年度臺上字第1952號、97年度臺上字第2230號判
    決意旨參照〉。雖上開門號0000000000號SIM 卡名義人為邱
    信嘉〈見本院卷第57頁〉，惟上開SIM 卡是被告蘇賢所有
    ，並由被告蘇賢繳費，業據被告蘇賢於本院審理時供承
    在卷〈見本院卷第66頁〉，則上開SIM 卡為被告蘇賢所有
    ），並以之用於附表一編號1 所示之丁建文聯繫販賣第三級
    毒品愷他命事宜，且無證據足認業已滅失，應依毒品危害防
    制條例第19條第1 項規定，於該販賣毒品罪項下宣告沒收之
    ，如全部或一部不能沒收時，追徵其價額（詳如附表一編號
    1 所示）。
(三)、本件未扣案之門號0000000000號行動電話1 具（含SIM 卡1
    張）為被告蘇賢所有，業據被告蘇賢於本院供述在卷（
    雖該門號0000000000號名義人為陳美嬅〈見本院卷第56頁〉
    ，惟上開SIM 卡是由被告蘇賢所有，並由被告蘇賢繳費
    ，業據被告蘇賢於本院審理時供承在卷〈見本院卷第66頁
    〉，則上開SIM 卡自為被告蘇賢所有），並以之用於附表
    一編號2 至6 、附表二編號1 、2 、5 所示之丁建文及呂孟
    訓聯繫販賣第三級毒品愷他命事宜，且無證據足認業已滅失
    ，仍應依毒品危害防制條例第19條第1 項規定宣告沒收之，
    如全部或一部不能沒收時，(1)僅被告蘇賢單獨犯罪部分，
    應追徵其價額（詳如附表一編號2 至6 所示）；(2)被告蘇
    賢、羅偉銓共同犯罪部分，依共犯責任共同原則，應對被告
    蘇賢、羅偉銓連帶追徵其價額（詳如附表二編號1 、2 、
    5 所示）。至於，被告蘇賢於如附表一編號2 所示用以聯
    繫販賣第三級毒品愷他命予丁建文，所使用之門號00000000
    00號門號行動電話1 具，未經扣案，被告蘇賢否認為其所
    有（見本院卷第66頁），且上開門號0000000000號SIM 卡，
    申請人名義為黃琮智，有遠傳電信股份有限公司資料查詢1
    紙足憑（見本院卷第56頁），並非被告蘇賢所有，不予宣
    告沒收。
(四)、本件未扣案門號0000000000號行動電話1 具（含SIM 卡1 張
    ）為被告蘇賢所有，業據被告蘇賢於本院供述在卷。雖
    上開門號0000000000號SIM 卡名義人為統一超商股份有限公
    司〈見本院卷第56頁〉，惟上開SIM 卡是被告蘇賢所有，
    並由被告蘇賢繳費，業據被告蘇賢於本院審理時供承在
    卷〈見本院卷第66頁〉，則上開SIM 卡自為被告蘇賢所有
    ），並以之用於附表二編號3 、4 所示之丁建文聯繫販賣第
    三級毒品愷他命事宜，揆諸上開說明，依共犯責任共同原則
    ，應依毒品危害防制條例第19條第1 項前段規定，在被告蘇
    賢、羅偉銓所犯各該次販賣毒品罪，應對被告蘇賢、羅
    偉銓連帶追徵其價額（詳如附表二編號3 、4 所示）。
(五)、本件未扣案門號0000000000號行動電話1 具（含SIM 卡1 張
    ）為被告羅偉銓所有，業據被告羅偉銓於本院供述在卷。雖
    上開門號0000000000號SIM 卡名義人為龔永林〈見本院卷第
    56頁〉，但上開SIM 卡係被告羅偉銓所持用，並由被告羅偉
    銓付費，業據被告羅偉銓於本院審理時供述在卷〈見本院卷
    第66頁〉，則上開SIM 卡自為被告羅偉銓所有），並以之用
    於附表二編號1 、2 、5 所示之丁建文、呂孟訓聯繫販賣第
    三級毒品愷他命事宜，揆諸上開說明，依共犯責任共同原則
    ，應依毒品危害防制條例第19條第1 項前段規定，在被告蘇
    賢、羅偉銓所犯各該次販賣毒品罪，應對被告蘇賢、羅
    偉銓連帶追徵其價額（詳如附表二編號1 、2 、5 所示）。
    至於，被告羅偉銓於如附表二編號4 所示用以聯繫販賣第三
    級毒品愷他命予丁建文，所使用之門號0000000000號門號行
    動電話1 具，未經扣案，且該手機之申請人，查無資料，有
    台灣大哥大資料查詢附卷可參（見本院卷第58頁），亦無證
    據證明為被告羅偉銓所有，亦不併予宣告沒收，併此敘明。
(六)、本件未扣案門號0000000000之行動電話1 具（含SIM 卡1 張
    ）（門號SIM 卡係被告陳洺璇所申請，有台灣大哥大資料查
    詢在卷可稽〈見本院卷第60頁〉），為被告陳洺璇所有，業
    據被告陳洺璇於本院供述在卷（見本院卷第66頁背面），且
    供其犯如附表一編號4 所示之幫助販賣第三級毒品罪聯繫時
    所用之物，爰依毒品危害防制條例第19條第1 項規定，於該
    次幫助販賣毒品犯行項下宣告沒收。
(七)、被告蘇賢於附表一編號2 至5 所示之時、地，販賣各該編
    號所示之毒品所收取之款項共計30,000元（14,500＋14,500
    ＋500 ＋500 ＝30,000），揆諸前開規定及說明，應依毒品
    危害防制條例第19條第1 項規定，均於被告蘇賢所犯各該
    罪沒收之，如全部或一部不能沒收時，以其財產抵償之（詳
    如附表一編號2 至5 所示）；被告蘇賢、羅偉銓於附表二
    編號1 至5 所示之時、地，共同販賣各該編號所示之毒品所
    收取之款項共計52,000元（15,000＋12,000＋9,500 ＋15,
    000 ＋500 ＝52,000），揆諸前開規定及說明，應依毒品危
    害防制條例第19條第1 項規定，均於被告蘇賢、羅偉銓所
    犯各該罪連帶沒收之，如全部或一部不能沒收時，以被告蘇
    賢、羅偉銓財產連帶抵償之（詳如附表二編號1 至5 所示
    ）；至被告蘇賢就附表一編號1 、6 部分，被告蘇賢並
    無所得，就此部分自無從為沒收或以財產抵償之諭知。
(八)、又按共同正犯因相互間利用他人之行為，以遂行其犯意之實
    現，本於責任共同之原則，有關沒收部分，對於共犯間供犯
    罪所用之物，自均應為沒收之諭知；惟幫助犯僅係對於犯罪
    構成要件以外行為為加工，並無共同犯罪之意思，自不適用
    該責任共同原則，對於正犯所有供犯罪所用之物或犯罪所得
    之物，亦為沒收之諭知（最高法院91年度臺上字第5583號、
    89年度臺上字第6946號、88年度臺上字第6234號判決可資參
    照）。是被告蘇賢於附表一編號4 所示販賣愷他命之犯行
    所使用之未扣案之門號0000000000號行動電話1 具（含SIM
    卡1 張）及販賣毒品所得，因被告陳洺璇所為僅係販賣愷他
    命之幫助犯，自無從在被告陳洺璇所犯罪名項下為沒收之諭
    知，附此說明。
據上論結，應依刑事訴訟法第299 條第1 項前段，毒品危害防制
條例第4 條第3 項、第17條第2 項、第19條第1 項，刑法第11條
前段、第28條、第30條、第51條第5 款、第9 款、第74條第1 項
第1 款，判決如主文。
本案經檢察官陳宜君到庭執行職務。
中    華    民    國    100     年    7     月   27   日
                  刑事第二庭  審判長法  官  陳定國
                                    法  官  周欣怡
                                    法  官  文昌
以上正本證明與原本無異。
如不服本判決應於收受判決後10日內向本院提出上訴書狀，並應
敘述具體理由；其未敘述上訴理由者，應於上訴期間屆滿後20日
內向本院補提理由書（均須按他造當事人之人數附繕本）。「切
勿逕送上級法院」。
                                    書記官  張簡純靜
中    華    民    國   100    年    7     月    27    日
附錄本案論罪科刑法條全文：
毒品危害防制條例第4 條：
製造、運輸、販賣第一級毒品者，處死刑或無期徒刑；處無期徒
刑者，得併科新臺幣2 千萬元以下罰金。
製造、運輸、販賣第二級毒品者，處無期徒刑或7 年以上有期徒
刑，得併科新臺幣1 千萬元以下罰金。
製造、運輸、販賣第三級毒品者，處5 年以上有期徒刑，得併科
新臺幣7 百萬元以下罰金。
製造、運輸、販賣第四級毒品者，處3 年以上10年以下有期徒刑
，得併科新臺幣3 百萬元以下罰金。
製造、運輸、販賣專供製造或施用毒品之器具者，處1 年以上7
年以下有期徒刑，得併科新臺幣1 百萬元以下罰金。
前五項之未遂犯罰之。
附表一：被告蘇賢單獨販賣部分（即起訴書犯罪事實一、(一)、
        (三)）
┌──┬─┬───┬──┬──┬───────────┬────────────┐
│編號│交│行為人│販賣│販賣│販 賣 毒 品 之 方 式  │所犯罪名及處罰          │
│    │易│      │時間│地點│                      │                        │
│    │對│      │    │    │                      │                        │
│    │象│      │    │    │                      │                        │
├──┼─┼───┼──┼──┼───────────┼────────────┤
│1   │丁│蘇賢│99年│雲林│蘇賢於99年5 月23日凌│蘇賢販賣第三級毒品，處│
│（即│建│      │5 月│縣斗│晨2 時44分、47分、4 時│有期徒刑年貳月。未扣案│
│起訴│文│      │23日│六市│38分、39分、42分、43分│之如附表六編號1 所示之物│
│書一│  │      │    │三商│許，以其所持用之門號09│沒收，如全部或一部不能沒│
│、(一)│  │      │    │百貨│00000000號行動電話與持│收時，追徵其價額。      │
│1.部│  │      │    │    │用門號0000000000號行動│                        │
│分）│  │      │    │    │電話之丁建文（綽號「阿│                        │
│    │  │      │    │    │文」、「小番薯」等，經│                        │
│    │  │      │    │    │檢察官另案起訴）聯絡後│                        │
│    │  │      │    │    │（通話內容詳如附表三編│                        │
│    │  │      │    │    │號1 所示），相約在雲林│                        │
│    │  │      │    │    │縣斗六市三商百貨，以俗│                        │
│    │  │      │    │    │稱「回帳」之方式，將價│                        │
│    │  │      │    │    │格為15,500元之愷他命50│                        │
│    │  │      │    │    │公克販賣予丁建文（此部│                        │
│    │  │      │    │    │分價金丁建文仍賒欠中）│                        │
│    │  │      │    │    │。                    │                        │
├──┤  ├───┼──┼──┼───────────┼────────────┤
│2   │  │蘇賢│99年│嘉義│蘇賢於99年6 月13日凌│蘇賢販賣第三級毒品，處│
│（即│  │      │6 月│市北│晨4 時25分、34分、41分│有期徒刑年貳月。未扣案│
│起訴│  │      │13日│港路│許，以其所持用之門號09│之如附表六編號2 所示之物│
│書一│  │      │    │某麥│00000000號、0000000000│沒收，如全部或一部不能沒│
│、(一)│  │      │    │當勞│號行動電話與持用門號09│收時，追徵其價額；販賣毒│
│2.部│  │      │    │速食│00000000號行動電話之丁│品所得新臺幣壹萬肆仟伍佰│
│分）│  │      │    │餐廳│建文聯絡後（通話內容詳│元沒收，如全部或一部不能│
│    │  │      │    │附近│如附表三編號2 所示），│沒收時，以其財產抵償之。│
│    │  │      │    │路旁│相約在嘉義市○○路某麥│                        │
│    │  │      │    │    │當勞速食餐廳附近路旁，│                        │
│    │  │      │    │    │以一手交錢一手交貨之方│                        │
│    │  │      │    │    │式，將愷他命50公克販賣│                        │
│    │  │      │    │    │予丁建文，並自丁建文處│                        │
│    │  │      │    │    │得款14,500元。        │                        │
├──┤  ├───┼──┼──┼───────────┼────────────┤
│3   │  │      │99年│嘉義│蘇賢於99年6 月15日凌│蘇賢販賣第三級毒品，處│
│（即│  │      │6 月│市北│晨2 時35分、50分、3 時│有期徒刑年貳月。未扣案│
│起訴│  │      │15日│港路│0 分許，以其所持用之門│之如附表六編號2 所示之物│
│書一│  │      │    │某麥│號0000000000號行動電話│沒收，如全部或一部不能沒│
│、(一)│  │      │    │當勞│與持用門號0000000000號│收時，追徵其價額；販賣毒│
│3.部│  │      │    │速食│行動電話之丁建文聯絡後│品所得新臺幣壹萬肆仟伍佰│
│分）│  │      │    │餐廳│（通話內容詳如附表三編│元沒收，如全部或一部不能│
│    │  │      │    │    │號3 所示），在嘉義市北│沒收時，以其財產抵償之。│
│    │  │      │    │    │港路某麥當勞速食餐廳，│                        │
│    │  │      │    │    │以一手交錢一手交貨之方│                        │
│    │  │      │    │    │式，將愷他命50公克販賣│                        │
│    │  │      │    │    │予丁建文，並自丁建文處│                        │
│    │  │      │    │    │得款14,500元。        │                        │
├──┼─┼───┼──┼──┼───────────┼────────────┤
│4   │呂│蘇賢│99年│嘉義│蘇賢於99年6 月17日17│蘇賢販賣第三級毒品，處│
│（即│孟│      │6 月│市興│時34分許，以其所持用之│有期徒刑貳年陸月。未扣案│
│起訴│訓│      │17日│達路│門號0000000000號行動電│之如附表六編號2 所示之物│
│書一│  │      │    │某便│話與持用門號0000000000│沒收，如全部或一部不能沒│
│、(三)│  │      │    │利商│號行動電話之呂孟訓聯絡│收時，追徵其價額；販賣毒│
│部分│  │      │    │店  │，呂孟訓欲向蘇賢購買│品所得新臺幣伍佰元沒收，│
│）  │  │      │    │    │10支摻有愷他命之香菸（│如全部或一部不能沒收時，│
│    │  │      │    │    │通話內容詳如附表五編號│以其財產抵償之。        │
│    │  │      │    │    │1 所示），蘇賢即於同│                        │
│    │  │      │    │    │日17時36分許，以其所持│                        │
│    │  │      │    │    │用之門號0000000000號行│                        │
│    │  │      │    │    │動電話與持用門號098169│                        │
│    │  │      │    │    │0950號行動電話之陳洺璇│                        │
│    │  │      │    │    │聯絡（通話內容詳如附表│                        │
│    │  │      │    │    │五編號1 所示），並指示│                        │
│    │  │      │    │    │陳洺璇將愷他命摻入10支│                        │
│    │  │      │    │    │香菸後，蘇賢返回位在│                        │
│    │  │      │    │    │嘉義市○○○街66號6 樓│                        │
│    │  │      │    │    │2 租處取該10支摻有愷他│                        │
│    │  │      │    │    │命香菸，再於同日17時48│                        │
│    │  │      │    │    │分、57分許，以其所持用│                        │
│    │  │      │    │    │之門號0000000000號行動│                        │
│    │  │      │    │    │電話與持用門號00000000│                        │
│    │  │      │    │    │59號行動電話之呂孟訓聯│                        │
│    │  │      │    │    │絡（通話內容詳如附表五│                        │
│    │  │      │    │    │編號1 所示），而於稍後│                        │
│    │  │      │    │    │在嘉義市○○路某便利商│                        │
│    │  │      │    │    │店，以一手交錢一手交貨│                        │
│    │  │      │    │    │之方式，由蘇賢將該10│                        │
│    │  │      │    │    │支摻有愷他命之香菸販賣│                        │
│    │  │      │    │    │予呂孟訓，並自呂孟訓處│                        │
│    │  │      │    │    │得款500 元。          │                        │
├──┤  ├───┼──┼──┼───────────┼────────────┤
│5   │  │蘇賢│99年│嘉義│蘇賢於99年6 月22日21│蘇賢販賣第三級毒品，處│
│（即│  │      │6 月│市某│時22分（監聽譯文所載21│有期徒刑貳年陸月。未扣案│
│起訴│  │      │22日│國小│時52分之時間有誤）、22│之如附表六編號2 所示之物│
│書一│  │      │    │    │時27分許，以其所持用之│沒收，如全部或一部不能沒│
│、(一)│  │      │    │    │門號0000000000號行動電│收時，追徵其價額；販賣毒│
│4.部│  │      │    │    │話與持用門號0000000000│品所得新臺幣伍佰元沒收，│
│分）│  │      │    │    │號行動電話之呂孟訓聯絡│如全部或一部不能沒收時，│
│    │  │      │    │    │（通話內容詳如附表三編│以其財產抵償之。        │
│    │  │      │    │    │號4 所示），呂孟訓欲向│                        │
│    │  │      │    │    │蘇賢購買摻有愷他命之│                        │
│    │  │      │    │    │香菸10支，並相約在嘉義│                        │
│    │  │      │    │    │市某國小，以一手交錢一│                        │
│    │  │      │    │    │手交貨之方式，由蘇賢│                        │
│    │  │      │    │    │將摻有愷他命之香菸10支│                        │
│    │  │      │    │    │販賣予呂孟訓，並自呂孟│                        │
│    │  │      │    │    │訓處得款500 元。      │                        │
├──┤  ├───┼──┼──┼───────────┼────────────┤
│6   │  │蘇賢│99年│嘉義│蘇賢於99年7 月17日凌│蘇賢販賣第三級毒品，處│
│（即│  │      │7 月│市仁│晨2 時40分許，以其所持│有期徒刑貳年陸月。未扣案│
│起訴│  │      │17日│愛路│用之門號0000000000號行│之如附表六編號2 所示之物│
│書一│  │      │    │錢櫃│動電話與持用門號098112│沒收，如全部或一部不能沒│
│、(一)│  │      │    │KTV │2559號行動電話之呂孟訓│收時，追徵其價額。      │
│5.部│  │      │    │門口│聯絡後（通話內容詳如附│                        │
│分）│  │      │    │    │表三編號5 所示），前往│                        │
│    │  │      │    │    │嘉義市○○路錢櫃KTV 門│                        │
│    │  │      │    │    │口，以一手交錢一手交貨│                        │
│    │  │      │    │    │之方式，將摻有愷他命香│                        │
│    │  │      │    │    │菸10支販賣予呂孟訓，而│                        │
│    │  │      │    │    │讓呂孟訓賒欠毒品價金50│                        │
│    │  │      │    │    │0元 。                │                        │
└──┴─┴───┴──┴──┴───────────┴────────────┘
附表二：被告蘇賢與羅偉銓共同販賣部分（即起訴書犯罪事
        實一、(二)）
┌──┬─┬───┬──┬──┬───────────┬────────────┐
│編號│交│行為人│販賣│販賣│販 賣 毒 品 之 方 式  │所犯罪名及處罰          │
│    │易│      │時間│地點│                      │                        │
│    │對│      │    │    │                      │                        │
│    │象│      │    │    │                      │                        │
├──┼─┼───┼──┼──┼───────────┼────────────┤
│1   │丁│蘇賢│99年│嘉義│蘇賢於99年6 月16日21│蘇賢共同販賣第三級毒品│
│（即│建│羅偉銓│6 月│市北│時5 分許，以其所持用之│，處有期徒刑年貳月。未│
│起訴│文│      │16日│港路│門號0000000000號行動電│扣案之如附表六編號2 、4 │
│書一│  │      │    │某麥│話與持用門號0000000000│所示之物沒收，如全部或一│
│、(二)│  │      │    │當勞│號行動電話之丁建文聯絡│部不能沒收時，與羅偉銓連│
│1.部│  │      │    │速食│（通話內容詳如附表四編│帶追徵其價額；未扣案之販│
│分）│  │      │    │餐廳│號1 所示），丁建文以「│賣第三級毒品所得新臺幣壹│
│    │  │      │    │附近│我現在要下高速了，你知│萬伍仟元，應與羅偉銓連帶│
│    │  │      │    │    │道我的意思喔」等暗語表│沒收之，如全部或一部不能│
│    │  │      │    │    │示欲購買愷他命，蘇賢│沒收時，以其與羅偉銓之財│
│    │  │      │    │    │即於同日21時8 分、11分│產連帶抵償之。          │
│    │  │      │    │    │許，以其所持用之門號09│                        │
│    │  │      │    │    │00000000號行動電話與持│                        │
│    │  │      │    │    │用門號0000000000號行動│                        │
│    │  │      │    │    │電話之羅偉銓聯絡（通話│                        │
│    │  │      │    │    │內容詳如附表四編號1 所├────────────┤
│    │  │      │    │    │示），本擬推由羅偉銓與│羅偉銓共同販賣第三級毒品│
│    │  │      │    │    │丁建文交易愷他命，然因│，處有期徒刑年。未扣案│
│    │  │      │    │    │羅偉銓無汽車，改由羅偉│之如附表六編號2 、4 所示│
│    │  │      │    │    │銓騎乘機車攜愷他命50公│之物沒收，如全部或一部不│
│    │  │      │    │    │克至嘉義市○○路，交由│能沒收時，與蘇賢連帶追│
│    │  │      │    │    │蘇賢與丁建文交易，蘇│徵其價額；未扣案之販賣第│
│    │  │      │    │    │賢再於同日21時14分許│三級毒品所得新臺幣壹萬伍│
│    │  │      │    │    │，以其所持用之門號0938│仟元，應與蘇賢連帶沒收│
│    │  │      │    │    │295490號行動電話與持用│之，如全部或一部不能沒收│
│    │  │      │    │    │門號0000000000號行動電│時，以其與蘇賢之財產連│
│    │  │      │    │    │話之丁建文聯絡後（通話│帶抵償之。              │
│    │  │      │    │    │內容詳如附表四編號1 所│                        │
│    │  │      │    │    │示），相約在嘉義市北港│                        │
│    │  │      │    │    │路某麥當勞速食餐廳附近│                        │
│    │  │      │    │    │，以一手交錢一手交貨之│                        │
│    │  │      │    │    │方式，將愷他命50公克販│                        │
│    │  │      │    │    │賣予丁建文，並自丁建文│                        │
│    │  │      │    │    │處得款15,000元。      │                        │
├──┤  ├───┼──┼──┼───────────┼────────────┤
│2   │  │蘇賢│99年│嘉義│蘇賢於99年6 月19日凌│蘇賢共同販賣第三級毒品│
│（即│  │羅偉銓│6月1│市北│晨2 時14分、33分許，以│，處有期徒刑年貳月。未│
│起訴│  │      │9日 │港路│其所持用之門號00000000│扣案之如附表六編號2 、4 │
│書一│  │      │    │麥當│90號行動電話與持用門號│所示之物沒收，如全部或一│
│、(二)│  │      │    │勞速│0000000000號行動電話之│部不能沒收時，與羅偉銓連│
│2.部│  │      │    │食餐│丁建文聯絡（通話內容詳│帶追徵其價額；未扣案之販│
│分）│  │      │    │廳  │如附表四編號2 所示），│賣第三級毒品所得新臺幣壹│
│    │  │      │    │    │丁建文表示欲購買愷他命│萬貳仟元，應與羅偉銓連帶│
│    │  │      │    │    │，蘇賢即於同日凌晨2 │沒收之，如全部或一部不能│
│    │  │      │    │    │時35分、38分、40分許，│沒收時，以其與羅偉銓之財│
│    │  │      │    │    │以其所持用之門號093829│產連帶抵償之。          │
│    │  │      │    │    │5490號行動電話與持用門│                        │
│    │  │      │    │    │號0000000000號行動電話│                        │
│    │  │      │    │    │之羅偉銓聯絡（通話內容├────────────┤
│    │  │      │    │    │詳如附表四編號2 所示）│羅偉銓共同販賣第三級毒品│
│    │  │      │    │    │，交待羅偉銓向綽號「忠│，處有期徒刑年。未扣案│
│    │  │      │    │    │祐」之姓名年籍不詳成年│之如附表六編號2 、4 所示│
│    │  │      │    │    │男子詢問有無愷他命可調│之物沒收，如全部或一部不│
│    │  │      │    │    │，蘇賢並於得悉「忠祐│能沒收時，與蘇賢連帶追│
│    │  │      │    │    │」處並無愷他命後，要求│徵其價額；未扣案之販賣第│
│    │  │      │    │    │羅偉銓將蘇賢所剩之50│三級毒品所得新臺幣壹萬貳│
│    │  │      │    │    │公克愷他命攜至嘉義市北│仟元，應與蘇賢連帶沒收│
│    │  │      │    │    │港路麥當勞速食餐廳，交│之，如全部或一部不能沒收│
│    │  │      │    │    │由蘇晉賢與丁建文交易，│時，以其與蘇賢之財產連│
│    │  │      │    │    │蘇晉賢再於同日凌晨4 時│帶抵償之。              │
│    │  │      │    │    │28分、33分許，持同一電│                        │
│    │  │      │    │    │話與丁建文聯絡後（通話│                        │
│    │  │      │    │    │內容詳如附表四編號2 所│                        │
│    │  │      │    │    │示），在該麥當勞速食餐│                        │
│    │  │      │    │    │廳附近，以一手交錢一手│                        │
│    │  │      │    │    │交貨之方式，將該愷他命│                        │
│    │  │      │    │    │50公克販賣予丁建文，並│                        │
│    │  │      │    │    │自丁建文得款12,000元。│                        │
├──┤  ├───┼──┼──┼───────────┼────────────┤
│3   │  │蘇賢│99年│嘉義│蘇賢於99年7 月13日22│蘇賢共同販賣第三級毒品│
│（即│  │羅偉銓│7 月│市北│時35分、23時7 分、25分│，處有期徒刑年。未扣案│
│起訴│  │      │13日│港路│許，以其所持用之門號09│之如附表六編號3 所示之物│
│書一│  │      │    │麥當│00000000號行動電話與持│沒收，如全部或一部不能沒│
│、(二)│  │      │    │勞速│用門號0000000000 號 行│收時，與羅偉銓連帶追徵其│
│3.部│  │      │    │食餐│動電話之丁建文聯絡（通│價額；未扣案之販賣第三級│
│分）│  │      │    │廳  │話內容詳如附表四編號3 │毒品所得新臺幣玖仟伍佰元│
│    │  │      │    │    │所示），相約在嘉義市北│，應與羅偉銓連帶沒收之，│
│    │  │      │    │    │港路麥當勞速食餐廳後，│如全部或一部不能沒收時，│
│    │  │      │    │    │推由羅偉銓前往該麥當勞│以其與羅偉銓之財產連帶抵│
│    │  │      │    │    │速食餐廳，以一手交錢一│償之。                  │
│    │  │      │    │    │手交貨之方式將愷他命30├────────────┤
│    │  │      │    │    │公克販賣予丁建文，並自│羅偉銓共同販賣第三級毒品│
│    │  │      │    │    │丁建文處得款9,500 元。│，處有期徒刑貳年捌月。未│
│    │  │      │    │    │                      │扣案之如附表六編號3 所示│
│    │  │      │    │    │                      │之物沒收，如全部或一部不│
│    │  │      │    │    │                      │能沒收時，與蘇賢連帶追│
│    │  │      │    │    │                      │徵其價額；未扣案之販賣第│
│    │  │      │    │    │                      │三級毒品所得新臺幣玖仟伍│
│    │  │      │    │    │                      │佰元，應與蘇賢連帶沒收│
│    │  │      │    │    │                      │之，如全部或一部不能沒收│
│    │  │      │    │    │                      │時，以其與蘇賢之財產連│
│    │  │      │    │    │                      │帶抵償之。              │
├──┤  ├───┼──┼──┼───────────┼────────────┤
│4   │  │蘇賢│99年│嘉義│蘇賢於99年7 月14日18│蘇賢共同販賣第三級毒品│
│（即│  │羅偉銓│7 月│市北│時6 分、7 分許，以其所│，處有期徒刑年貳月。未│
│起訴│  │      │14日│港路│持用之門號0000000000號│扣案之如附表六編號3 所示│
│書一│  │      │    │某販│行動電話與持用門號0976│之物沒收，如全部或一部不│
│、(一)│  │      │    │賣方│245243號行動電話之丁建│能沒收時，與羅偉銓連帶追│
│4.部│  │      │    │塊酥│文聯絡（通話內容詳如附│徵其價額；未扣案之販賣第│
│分）│  │      │    │之店│表四編號1 所示），丁建│三級毒品所得新臺幣壹萬伍│
│    │  │      │    │家  │文表明要購買50公克之愷│仟元，應與羅偉銓連帶沒收│
│    │  │      │    │    │他命，蘇賢要求丁建文│之，如全部或一部不能沒收│
│    │  │      │    │    │與羅偉銓聯絡（通話內容│時，以其與羅偉銓之財產連│
│    │  │      │    │    │詳如附表四編號4 所示）│帶抵償之。              │
│    │  │      │    │    │，丁建文即於同日18時7 │                        │
│    │  │      │    │    │分、9 分、36分、56分、├────────────┤
│    │  │      │    │    │19時5 分許，持同一電話│羅偉銓共同販賣第三級毒品│
│    │  │      │    │    │與持用門號0000000000號│，處有期徒刑年。未扣案│
│    │  │      │    │    │行動電話之羅偉銓聯絡（│之如附表六編號3 所示之物│
│    │  │      │    │    │通話內容詳如附表四編號│沒收，如全部或一部不能沒│
│    │  │      │    │    │4 所示），相約在嘉義市│收時，與蘇賢連帶追徵其│
│    │  │      │    │    │北港路某販賣方塊酥之店│價額；未扣案之販賣第三級│
│    │  │      │    │    │家，以一手交錢一手交貨│毒品所得新臺幣壹萬伍仟元│
│    │  │      │    │    │之方式，由羅偉銓將愷他│，應與蘇賢連帶沒收之，│
│    │  │      │    │    │命50公克販賣予丁建文，│如全部或一部不能沒收時，│
│    │  │      │    │    │並自丁建文處得款15,000│以其與蘇賢之財產連帶抵│
│    │  │      │    │    │元。                  │償之。                  │
├──┼─┼───┼──┼──┼───────────┼────────────┤
│5   │呂│蘇賢│99年│嘉義│蘇賢於99年6 月16日21│蘇賢共同販賣第三級毒品│
│（即│孟│羅偉銓│6 月│市某│時19分許，以其所持用之│，處有期徒刑貳年捌月。未│
│起訴│訓│      │16日│國小│門號0000000000號行動電│扣案之如附表六編號2 、4 │
│書一│  │      │    │    │話與持用門號0000000000│所示之物沒收，如全部或一│
│、(二)│  │      │    │    │號行動電話之呂孟訓聯絡│部不能沒收時，與羅偉銓連│
│5.部│  │      │    │    │（通話內容詳如附表四編│帶追徵其價額；未扣案之販│
│分）│  │      │    │    │號5 所示），呂孟訓欲向│賣第三級毒品所得新臺幣伍│
│    │  │      │    │    │蘇賢購買摻有愷他命之│佰元，應與羅偉銓連帶沒收│
│    │  │      │    │    │香菸10支，蘇賢即於同│之，如全部或一部不能沒收│
│    │  │      │    │    │日21時19分、28分、30分│時，以其與羅偉銓之財產連│
│    │  │      │    │    │許，持用同一電話與持用│帶抵償之。              │
│    │  │      │    │    │門號0000000000號行動電│                        │
│    │  │      │    │    │話之羅偉銓聯絡（通話內├────────────┤
│    │  │      │    │    │容詳如附表四編號5 所示│羅偉銓共同販賣第三級毒品│
│    │  │      │    │    │），指示羅偉銓將愷他命│，處有期徒刑貳年陸月。未│
│    │  │      │    │    │摻入10支香菸後，將該10│扣案之如附表六編號2 、4 │
│    │  │      │    │    │支香菸交付手蘇賢，繼│所示之物沒收，如全部或一│
│    │  │      │    │    │由蘇賢前往嘉義市某國│部不能沒收時，與蘇賢連│
│    │  │      │    │    │小，以一手交錢一手交貨│帶追徵其價額；未扣案之販│
│    │  │      │    │    │之方式，將該摻有愷他命│賣第三級毒品所得新臺幣伍│
│    │  │      │    │    │之香菸10支販賣予呂孟訓│佰元，應與蘇賢連帶沒收│
│    │  │      │    │    │，並自呂孟訓處得款500 │之，如全部或一部不能沒收│
│    │  │      │    │    │元。                  │時，以其與蘇賢之財產連│
│    │  │      │    │    │                      │帶抵償之。              │
└──┴─┴───┴──┴──┴───────────┴────────────┘
附表三：
┌──┬────┬────┬────┬────┬────┬─────┐
│編號│交易對象│販賣時間│販賣地點│販賣數量│販賣價格│電話      │
│    │        │        │        │        │(新臺幣)│          │
├──┼────┼────┼────┼────┼────┼─────┤
│ 1  │丁建文  │99年5 月│雲林縣斗│愷他命50│15,500元│(一)        │
│    │        │23日    │六市三商│公克    │        │0000000000│
│    │        │        │百貨    │        │        │    ↓    │
│    │        │        │        │        │        │0000000000│
│    │        │        │        │        │        ├─────┤
│    │        │        │        │        │        │(二)        │
│    │        │        │        │        │        │0000000000│
│    │        │        │        │        │        │    ↓    │
│    │        │        │        │        │        │0000000000│
│    ├────┴────┴────┴────┴────┴─────┤
│    │通話時間、譯文內容及出處：                                  │
│    ├────┬───────────────────┬─────┤
│    │99.05.23│B ：喂                                │99年度偵字│
│    │02:44:14│A ：逗陣你如果沒有要幫我，你就說一句  │第4183號卷│
│    │【電話(一)│B ：幫忙什麼你跟我說就好了            │第23頁至第│
│    │】      │A ：100 就好                          │24頁      │
│    │        │B ：100 ？你說要先調你貨這樣喔        │          │
│    │        │A ：嗯，你如果沒有辦法你就說一聲      │          │
│    │        │B ：這樣逗陣我跟你說啦，我跟另外一個  │          │
│    │        │    朋友說，給你做貨沒有關係，掛我保證│          │
│    │        │    ，這樣好嗎？因為我告訴你我現在都是│          │
│    │        │    處理那一種的啦，你要叫我替別人，我│          │
│    │        │    是都要拿現金給人家                │          │
│    │        │A ：你聽我說啦，可不可以是昨天你車上那│          │
│    │        │    一種，那一種比較讚                │          │
│    │        │B ：我車上那一種                      │          │
│    │        │A ：我昨天不是帶朋友去，你有用那個給  │          │
│    │        │    我朋友看                          │          │
│    │        │B ：喔那個喔，那個要現金你知道嗎      │          │
│    │        │A ：要這樣喔，好啦沒關係              │          │
│    │        │B ：你的大粒公（音譯）我可以幫你按幾  │          │
│    │        │    天沒有關係，掛我人格保證，他絕對會│          │
│    │        │    讓我按的，我也相信你阿            │          │
│    │        │A ：好啦，因為我這時車子被開走了      │          │
│    │        │B ：好好逗陣我打給他看他睡了沒，我馬  │          │
│    │        │    上打給你                          │          │
│    │        │A ：我跟你說啦，我的手和腳都被扣住，整│          │
│    │        │    個都黑青，我沒有辦法開車，我都叫人│          │
│    │        │    來我這了                          │          │
│    │        │B ：你每次都要這樣                    │          │
│    │        │A ：聽我說，你上次買的那個煙斗，過濾  │          │
│    │        │    那個煙斗我覺不錯，你還有辦法用那種│          │
│    │        │    煙斗來給我過濾                    │          │
│    │        │B ：我有想處理啊，我也還沒處理到，那個│          │
│    │        │    價錢很硬，我不是不要處理，是價錢真│          │
│    │        │    的很硬                            │          │
│    │        │A ：這樣好啦，如果你說那個有辦法上來斗│          │
│    │        │    六拿給我啦，我沒辦法出門          │          │
│    │        │B ：好啦好啦，待會再打給你            │          │
│    ├────┼───────────────────┼─────┤
│    │99.05.23│A ：逗陣，我要昨天你帶朋友去給我看的│99年度偵字│
│    │02:47:52│    那個                              │第4183號卷│
│    │【電話(一)│B ：你說那個喔                        │第24頁至第│
│    │】      │A ：你說多少，那個30嗎                │25頁      │
│    │        │B ：那個31啦，你娘的，我不是跟你說31了│          │
│    │        │    ，那個很貴，那個真的很貴，我沒有賺│          │
│    │        │    你啦，你娘的，31啦                │          │
│    │        │A ：不說31啦，起來再請你吃麥當勞啦，這│          │
│    │        │    樣可以嗎                          │          │
│    │        │B ：好啦好啦                          │          │
│    │        │A ：我要那個啦，因為我感覺不錯啦      │          │
│    │        │B ：好啦，我處理啦，我打給他啦        │          │
│    ├────┼───────────────────┼─────┤
│    │99.05.23│B ：喂，說                            │99年度偵字│
│    │04:38:48│A ：打另外1 支給我，快                │第4183號卷│
│    │【電話(二)│                                      │第25頁    │
│    │】      │                                      │          │
│    ├────┼───────────────────┼─────┤
│    │99.05.23│B ：喂我在火車站了                    │99年度偵字│
│    │04:39:12│A ：在火車站了喔，逗陣              │第4183號卷│
│    │【電話(一)│B ：嗯啊                              │第25頁    │
│    │】      │A ：我現在要下去樓下了                │          │
│    │        │B ：你在哪一棟                        │          │
│    │        │A ：麻煩你一件事                      │          │
│    │        │B ：嗯                                │          │
│    │        │A ：那個軟殼的幫我買2 包，我沒有煙了  │          │
│    │        │B ：好啦好啦                          │          │
│    ├────┼───────────────────┼─────┤
│    │99.05.23│A ：逗陣你在哪                        │99年度偵字│
│    │04:42:11│B ：我在萊爾富，你在哪                │第4183號卷│
│    │【電話(一)│A ：萊爾富一直…我現在有看到你的電火  │第25頁    │
│    │】      │    啊，你一直開來你就會看到我了      │          │
│    │        │B ：好                                │          │
│    ├────┼───────────────────┼─────┤
│    │99.05.23│B ：你在哪啦                          │99年度偵字│
│    │04:43:29│A ：路中間前面而已，你沒看到喔、我就  │第4183號卷│
│    │【電話(一)│    有看到你的電火啊                  │第25頁    │
│    │】      │B ：你在哪我沒看到你                  │          │
├──┼────┼────┬────┬────┬────┼─────┤
│ 2  │丁建文  │99年6 月│嘉義市北│愷他命50│14,500元│(一)        │
│    │        │13日    │港路某麥│公克    │        │0000000000│
│    │        │        │當勞速食│        │        │    ↓    │
│    │        │        │餐廳附近│        │        │0000000000│
│    │        │        │        │        │        ├─────┤
│    │        │        │        │        │        │(二)        │
│    │        │        │        │        │        │0000000000│
│    │        │        │        │        │        │    ↓    │
│    │        │        │        │        │        │0000000000│
│    ├────┴────┴────┴────┴────┴─────┤
│    │通話時間、譯文內容及出處：                                  │
│    ├────┬───────────────────┬─────┤
│    │99.06.13│（閒聊）                              │99年度偵字│
│    │04:25:28│A ：喂，現在50有辦法嗎                │第4183號卷│
│    │【電話(一)│B ：現在沒辦法啦，我打給你啦          │第27頁    │
│    │】      │A ：你娘的撞到小狗了啦                │          │
│    │        │B ：你娘，你在說什小，不要說這支電話  │          │
│    │        │    好嗎，我打給你啦                  │          │
│    │        │A ：好啦                              │          │
│    ├────┼───────────────────┼─────┤
│    │99.06.13│B ：喂，我打給你啦                    │99年度偵字│
│    │04:34:59│A ：嗯                                │第4183號卷│
│    │【電話(二)│                                      │第27頁    │
│    │】      │                                      │          │
│    ├────┼───────────────────┼─────┤
│    │99.06.13│B ：嗯，怎樣                          │99年度偵字│
│    │04:41:07│A ：29元，OK                          │第4183號卷│
│    │【電話(二)│B ：好啦，我馬上下去啦                │第27頁    │
│    │】      │A ：好                                │          │
├──┼────┼────┬────┬────┬────┼─────┤
│ 3  │ 丁建文 │99年6 月│嘉義市北│愷他命50│14,500元│0000000000│
│    │        │15日    │港路某麥│公克    │        │    ↓    │
│    │        │        │當勞速食│        │        │0000000000│
│    │        │        │餐廳    │        │        │          │
│    ├────┴────┴────┴────┴────┴─────┤
│    │通話時間、譯文內容及出處：                                  │
│    ├────┬───────────────────┬─────┤
│    │99.06.15│B ：喂                                │99年度偵字│
│    │02:35:20│A ：我要下去找你了                    │第4183號卷│
│    │        │B ：好OK                              │第28頁    │
│    ├────┼───────────────────┼─────┤
│    │99.06.15│B ：喂                                │99年度偵字│
│    │02:50:47│A ：我下交流道了喔                    │第4183號卷│
│    │        │B ：好                                │第28頁    │
│    ├────┼───────────────────┼─────┤
│    │99.06.15│B ：喂逗陣耶                          │99年度偵字│
│    │03:00:32│A ：你人呢？                          │第4183號卷│
│    │        │B ：要到了，你沒有聽到引擎聲很大聲嗎  │第28頁    │
├──┼────┼────┬────┬────┬────┼─────┤
│ 4  │呂孟訓  │99年6 月│嘉義市某│10支摻有│500 元  │(一)        │
│    │        │22日    │國小    │愷他命之│        │0000000000│
│    │        │        │        │香菸    │        │    ↓    │
│    │        │        │        │        │        │0000000000│
│    │        │        │        │        │        ├─────┤
│    │        │        │        │        │        │(二)        │
│    │        │        │        │        │        │0000000000│
│    │        │        │        │        │        │    ↓    │
│    │        │        │        │        │        │0000000000│
│    ├────┴────┴────┴────┴────┴─────┤
│    │通話時間、譯文內容及出處：                                  │
│    ├────┬───────────────────┬─────┤
│    │99.06.22│B ：喂哥哥                            │99年度偵字│
│    │21:52:32│A ：你有在市內嗎                      │第4183號卷│
│    │【電話(一)│B ：有啊                              │第35頁    │
│    │】      │A ：幫我買10杯涼的，我在國小這裡      │          │
│    │        │B ：好OK掰掰                          │          │
│    ├────┼───────────────────┼─────┤
│    │99.06.22│B ：喂                                │99年度偵字│
│    │22:27:07│A ：喂哥我到了喔                      │第4183號卷│
│    │【電話(二)│B ：好                                │第35頁    │
│    │】      │                                      │          │
├──┼────┼────┬────┬────┬────┼─────┤
│ 5  │呂孟訓  │99年7 月│嘉義市仁│10支摻有│500 元  │(一)        │
│    │        │17日    │愛路錢櫃│愷他命之│        │0000000000│
│    │        │        │KTV門口 │香菸    │        │    ↓    │
│    │        │        │        │        │        │0000000000│
│    ├────┴────┴────┴────┴────┴─────┤
│    │通話時間、譯文內容及出處：                                  │
│    ├────┬───────────────────┬─────┤
│    │99.07.17│B ：喂哥哥，                          │99年度偵緝│
│    │02:40:14│A ：你那一天怎麼沒有接電話            │228 號卷第│
│    │【電話(一)│B ：那一天沒有聽到，你不要生氣啦，哥哥│79頁反面  │
│    │】      │A ：也不回電話                        │          │
│    │        │B ：我也回啊，哥哥                    │          │
│    │        │A ：有喔，你幫我買東西來，我在錢櫃    │          │
│    │        │B ：好OK掰掰                          │          │
└──┴────┴───────────────────┴─────┘
附表四：
┌──┬────┬────┬────┬────┬────┬─────┐
│編號│交易對象│販賣時間│販賣地點│販賣數量│販賣價格│電話      │
│    │        │        │        │        │(新臺幣)│          │
├──┼────┼────┼────┼────┼────┼─────┤
│ 1  │丁建文  │99年6 月│嘉義市北│愷他命50│15,000元│(一)        │
│    │        │16日    │港路某麥│公克    │        │0000000000│
│    │        │        │當勞速食│        │        │    ↓    │
│    │        │        │餐廳附近│        │        │0000000000│
│    │        │        │        │        │        ├─────┤
│    │        │        │        │        │        │(二)        │
│    │        │        │        │        │        │0000000000│
│    │        │        │        │        │        │    ↓    │
│    │        │        │        │        │        │0000000000│
│    ├────┴────┴────┴────┴────┴─────┤
│    │通話時間、譯文內容及出處：                                  │
│    ├────┬───────────────────┬─────┤
│    │99.06.16│B ：喂逗陣耶                          │99年度偵字│
│    │21:05:41│A ：你娘耶，我剛打另外一支你朋友說找不│第4183號卷│
│    │【電話(一)│    到你，要不然現在是怎樣。          │第30頁    │
│    │】      │B ：我待會打給你好嗎？                │          │
│    │        │A ：我現在在路上了，我要去找你了      │          │
│    │        │B ：你打給我朋友就好。                │          │
│    │        │A ：你朋友叫我打給你。                │          │
│    │        │B ：好啦好啦你過來你過來。            │          │
│    │        │A ：你朋友說找不到你的人，叫我找別人，│          │
│    │        │    不然現在是怎樣。                  │          │
│    │        │B ：沒有啦，找我啦。                  │          │
│    │        │A ：叫我找別人啦。                    │          │
│    │        │B ：沒有啦，叫他去死啦，你娘耶。      │          │
│    │        │A ：我在路上了，我現在要下高速了你知  │          │
│    │        │    道我的意思喔。                    │          │
│    │        │B ：好啦好啦                          │          │
│    ├────┼───────────────────┼─────┤
│    │99.06.16│B ：喂                                │99年度偵字│
│    │21:08:38│A ：給小蕃薯30塊啦                    │第4183號卷│
│    │【電話(二)│B ：小蕃薯有打給你喔                  │第30頁    │
│    │】      │A ：嗯啦，打給30啦                    │          │
│    │        │B ：30塊喔，不就…                    │          │
│    │        │A ：30啦30                            │          │
│    │        │B ：30                                │          │
│    │        │A ：嗯啦                              │          │
│    │        │B ：50啦                              │          │
│    │        │B ：50喔，先拿我們的喔                │          │
│    │        │A ：嗯啦，對啦                        │          │
│    │        │B ：你先回來喔我要去找小芬喔          │          │
│    │        │A ：喔，阿安麗呢                      │          │
│    │        │B ：他回來了                          │          │
│    │        │A ：啊你先跟他借啊                    │          │
│    │        │B ：喔好                              │          │
├──┼────┼───────────────────┼─────┤
│    │99.06.16│B ：喂                                │99年度偵字│
│    │21:11:53│A ：怎樣                              │第4183號卷│
│    │【電話(二)│B ：機車鑰匙在你車上                  │第30頁    │
│    │】      │A ：甚麼啦                            │          │
│    │        │B ：機車鑰匙在我車上                  │          │
│    │        │A ：啊。哭夭喔，好啦我馬上回去。我現在│          │
│    │        │在吃飯                                │          │
│    │        │B ：不然我去找你，你在那              │          │
│    │        │A ：我還在吃飯                        │          │
│    │        │B ：哭夭喔                            │          │
│    │        │A ：我待會回去好啦我叫小胖子等一下啦  │          │
│    │        │A ：好啦，好啦                        │          │
│    ├────┼───────────────────┼─────┤
│    │99.06.16│B ：喂                                │99年度偵字│
│    │21:14:06│A ：逗陣耶我到了。                    │第4183號卷│
│    │【電話(一)│B ：好啦好啦                          │第30頁    │
│    │】      │A ：我要你說的？沖種                  │          │
│    │        │B ：好啦，我隨到                      │          │
│    │        │A ：馬上過來喔                        │          │
├──┼────┼────┬────┬────┬────┼─────┤
│ 2  │丁建文  │99年6 月│嘉義市北│愷他命50│12,000元│(一)        │
│    │        │19日    │港路麥當│公克    │        │0000000000│
│    │        │        │勞速食餐│        │        │    ↓    │
│    │        │        │廳      │        │        │0000000000│
│    │        │        │        │        │        ├─────┤
│    │        │        │        │        │        │(二)        │
│    │        │        │        │        │        │0000000000│
│    │        │        │        │        │        │    ↓    │
│    │        │        │        │        │        │0000000000│
│    │        │        │        │        │        ├─────┤
│    │        │        │        │        │        │(三)        │
│    │        │        │        │        │        │0000000000│
│    │        │        │        │        │        │    ↓    │
│    │        │        │        │        │        │0000000000│
│    ├────┴────┴────┴────┴────┴─────┤
│    │通話時間、譯文內容及出處：                                  │
│    ├────┬───────────────────┬─────┤
│    │99.06.19│B ：喂逗陣耶，我來找你喔              │99年度偵字│
│    │02:14:12│A ：喔好啊                            │第4183號卷│
│    │【電話(一)│B ：這時下去有辦法嗎                  │第33頁至第│
│    │】      │A ：好啦，不要再那種了啦              │34頁      │
│    │        │B ：就是不夠啦                        │          │
│    │        │A ：你是講什麼，你爸啊聽沒有啦        │          │
│    │        │B ：沒啦，我要用錢啦，我不能幫你先吃了│          │
│    │        │A ：差1,000 而已啦                    │          │
│    │        │B ：沒辦法啦，你娘，不是我不要給你那種│          │
│    │        │    ，我也要給元彰                    │          │
│    │        │A ：我這裡才1 萬2 而已，我明天就有辦法│          │
│    │        │    可以給你了，我今天還給我們大耶，明│          │
│    │        │    天開始我就有辦法可以給你了啦，明天│          │
│    │        │    開始就可以5,000 、5,000 給你了啦，│          │
│    │        │    真的啦                            │          │
│    │        │B ：好啦好啦，逗陣我明天也要用錢啦    │          │
│    │        │A ：我明天就可以給你了啦              │          │
│    │        │B ：好啦好啦                          │          │
│    ├────┼───────────────────┼─────┤
│    │99.06.19│B ：喂逗陣耶                          │99年度偵字│
│    │02:33:36│A ：我到了喔                          │第4183號卷│
│    │【電話(一)│B ：好啦好啦                          │第34頁    │
│    │】      │                                      │          │
│    ├────┼───────────────────┼─────┤
│    │99.06.19│B ：喂                                │99年度偵字│
│    │02:35:10│A ：你打給忠祐啦，看到他沒            │第4183號卷│
│    │【電話(二)│B ：好啦                              │第34頁    │
│    │】      │                                      │          │
│    ├────┼───────────────────┼─────┤
│    │99.06.19│B ：喂                                │99年度偵字│
│    │02:38:35│A ：那邊說都沒有了                    │第4183號卷│
│    │【電話(三)│B ：都沒有了，我要倒了                │第34頁    │
│    │】      │A ：嗯啊，那怎麼辦，阿小胖子已經到了，│          │
│    │        │    我看到他的車了                    │          │
│    │        │B ：不然沒關係啦，你去哪一種啦        │          │
│    │        │A ：你說拿…                          │          │
│    │        │B ：嗯啦                              │          │
│    │        │A ：喔好啦                            │          │
│    ├────┼───────────────────┼─────┤
│    │99.06.19│（背景聲：小蕃薯啦）                  │99年度偵字│
│    │02:40:13│B ：喂                                │第4183號卷│
│    │【電話(三)│A ：你是說要拿…還是要哪一種          │第34頁    │
│    │】      │B ：沒啦，我們自己的啦                │          │
│    │        │A ：我們自己的喔                      │          │
│    │        │B ：嗯啦                              │          │
│    │        │A ：好啦                              │          │
│    ├────┼───────────────────┼─────┤
│    │99.06.19│A ：逗陣耶                            │99年度偵字│
│    │04:28:55│B ：嗯                                │第4183號卷│
│    │【電話(一)│A ：你娘，你這個都用不夠，你是在…    │第35頁    │
│    │】      │B ：我打另外一支給你                  │          │
│    ├────┼───────────────────┼─────┤
│    │99.06.19│B ：嗯                                │99年度偵字│
│    │04:33:32│A ：你娘你說要打給我都沒有            │第4183號卷│
│    │【電話(一)│B ：那一支電話沒有在我這              │第35頁    │
│    │】      │A ：為什麼會這樣                      │          │
│    │        │B ：我再又另外一支打給你，好嗎        │          │
│    │        │A ：你這樣對待我                      │          │
│    │        │B ：沒啦                              │          │
│    │        │A ：好我等你會啦，你娘的，每次都要減，│          │
│    │        │    好好你哉死了                      │          │
│    │        │B ：沒關係啦，來再說啦                │          │
├──┼────┼────┬────┬────┬────┼─────┤
│3   │丁建文  │99年7 月│嘉義市北│愷他命30│9,500 元│(一)        │
│    │        │13日    │港路麥當│公克    │        │0000000000│
│    │        │        │勞速食餐│        │        │    ↓    │
│    │        │        │廳      │        │        │0000000000│
│    │        │        │        │        │        ├─────┤
│    │        │        │        │        │        │(二)        │
│    │        │        │        │        │        │0000000000│
│    │        │        │        │        │        │    ↓    │
│    │        │        │        │        │        │0000000000│
│    ├────┴────┴────┴────┴────┴─────┤
│    │通話時間、譯文內容及出處：                                  │
│    ├────┬───────────────────┬─────┤
│    │99.07.13│B ：有辦法了嗎                        │警卷第118 │
│    │22:35:07│A ：多少                              │頁反面    │
│    │【電話(一)│B ：30啦                              │          │
│    │】      │A ：好啦好啦，我盡量用啦，你等我一下啦│          │
│    ├────┼───────────────────┼─────┤
│    │99.07.13│B ：喂                                │警卷第118 │
│    │22:59:24│A ：我要下去了喔                      │頁反面    │
│    │【電話(一)│B ：好啦好啦                          │          │
│    │】      │                                      │          │
│    ├────┼───────────────────┼─────┤
│    │99.07.13│B ：喂                                │警卷第118 │
│    │23:07:54│A ：我到了哦                          │頁反面    │
│    │【電話(二)│B ：好啦                              │          │
│    │】      │                                      │          │
│    ├────┼───────────────────┼─────┤
│    │99.07.13│B ：喂                                │警卷第118 │
│    │23:07:54│A ：啊人呢？                          │頁反面    │
│    │【電話(二)│B ：你在哪？                          │          │
│    │】      │A ：老地方啊，你娘的                  │          │
│    │        │B ：麥當勞啦，我朋友過去啦            │          │
│    │        │A ：雞八，也不早一點說幹，            │          │
│    │        │B ：好啦                              │          │
│    ├────┼───────────────────┼─────┤
│    │99.07.13│B ：喂                                │警卷第118 │
│    │23:25:12│A ：你娘的，是拿多少？你爸才95而已耶  │頁反面至第│
│    │【電話(二)│B ：30元啊                            │119 頁    │
│    │】      │A ：嗯啊，我95對嘛？                  │          │
│    │        │B ：哪有，30元是105 耶                │          │
│    │        │A ：雞八，你沒有早點講，幹這樣不夠啦，│          │
│    │        │    你爸才9 千5 而已                  │          │
│    │        │B ：喔你娘雞八，你又來了              │          │
│    │        │A ：幹你剛又沒有說                    │          │
│    │        │B ：什麼沒有講，你應該知道吧          │          │
│    │        │A ：雞八，這樣不夠啦，好啦            │          │
│    │        │B ：好啦好，你不要再那樣了啦          │          │
│    │        │A ：好啦好啦                          │          │
│    │        │（背景聲：好啦，他說沒關係）          │          │
├──┼────┼────┬────┬────┬────┼─────┤
│4   │丁建文  │99年7 月│嘉義市北│愷他命50│15,000元│(一)        │
│    │        │14日    │港路某販│公克    │        │0000000000│
│    │        │        │賣方塊酥│        │        │    ↓    │
│    │        │        │之店家  │        │        │0000000000│
│    │        │        │        │        │        ├─────┤
│    │        │        │        │        │        │(二)        │
│    │        │        │        │        │        │0000000000│
│    │        │        │        │        │        │    ↓    │
│    │        │        │        │        │        │0000000000│
│    │        │        │        │        │        ├─────┤
│    │        │        │        │        │        │(三)        │
│    │        │        │        │        │        │0000000000│
│    │        │        │        │        │        │    ↓    │
│    │        │        │        │        │        │0000000000│
│    │        │        │        │        │        ├─────┤
│    │        │        │        │        │        │(四)        │
│    │        │        │        │        │        │0000000000│
│    │        │        │        │        │        │    ↓    │
│    │        │        │        │        │        │0000000000│
│    │        │        │        │        │        ├─────┤
│    │        │        │        │        │        │(五)        │
│    │        │        │        │        │        │0000000000│
│    │        │        │        │        │        │    ↓    │
│    │        │        │        │        │        │0000000000│
│    ├────┴────┴────┴────┴────┴─────┤
│    │通話時間、譯文內容及出處：                                  │
│    ├────┬───────────────────┬─────┤
│    │99.07.14│未接通                                │警卷第119 │
│    │18:06:38│                                      │頁        │
│    │【電話(一)│                                      │          │
│    │】      │                                      │          │
│    ├────┼───────────────────┼─────┤
│    │99.07.14│B ：喂                                │警卷第119 │
│    │18:06:19│A ：打哪一支怎麼關機                  │頁        │
│    │【電話(二)│B ：沒電啦                            │          │
│    │】      │A ：我下去找你喔，50啦                │          │
│    │        │B ：好啦好，順便要多還一些嗎          │          │
│    │        │A ：有啦                              │          │
│    │        │B ：好啦好啦                          │          │
│    ├────┼───────────────────┼─────┤
│    │99.07.14│A ：逗陣耶，你打給我朋友，快一點      │警卷第119 │
│    │18:07:31│B ：打給你朋友做什麼                  │頁        │
│    │【電話(三)│A ：叫我朋友處理一下                  │          │
│    │】      │B ：好啦                              │          │
│    ├────┼───────────────────┼─────┤
│    │99.07.14│B ：喂                                │警卷第119 │
│    │18:07:50│A ：我下去找你啦，50啦                │頁        │
│    │【電話(四)│B ：50喔好啦好                        │          │
│    │】      │                                      │          │
│    ├────┼───────────────────┼─────┤
│    │99.07.14│A ：喂你出發了嗎                      │警卷第119 │
│    │18:09:15│B ：嗯啊，我現要出門了                │頁        │
│    │【電話(五)│A ：你知道我們這裡的花園嗎            │          │
│    │】      │B ：知啊，怎麼會不知道                │          │
│    │        │A ：我在這裡啊                        │          │
│    │        │B ：好好，花園那裡找你喔              │          │
│    │        │A ：好好                              │          │
│    ├────┼───────────────────┼─────┤
│    │99.07.14│B ：喂                                │警卷第119 │
│    │18:36:55│A ：我到了喔                          │頁        │
│    │【電話(四)│B ：你到了喔，等我一下喔              │          │
│    │】      │A ：喔                                │          │
│    ├────┼───────────────────┼─────┤
│    │99.07.14│A ：喂大耶                            │警卷第119 │
│    │18:56:53│B ：北港路方塊酥那裡相等              │頁        │
│    │【電話(四)│A ：那裡那裡啊                        │          │
│    │】      │B ：方塊酥有沒有                      │          │
│    │        │A ：喔那裡喔                          │          │
│    │        │B ：OK                                │          │
│    ├────┼───────────────────┼─────┤
│    │99.07.14│B ：喂你還要多久                      │警卷第119 │
│    │19:05:51│A ：打燈那個是你嗎                    │頁        │
│    │【電話(五)│B ：嗯啦                              │          │
│    │】      │A ：我到了                            │          │
├──┼────┼────┬────┬────┬────┼─────┤
│5   │呂孟訓  │99年6 月│嘉義市某│愷他命之│500 元  │(一)        │
│    │        │16日    │國小    │香菸10支│        │0000000000│
│    │        │        │        │        │        │    ↓    │
│    │        │        │        │        │        │0000000000│
│    │        │        │        │        │        ├─────┤
│    │        │        │        │        │        │(二)        │
│    │        │        │        │        │        │0000000000│
│    │        │        │        │        │        │    ↓    │
│    │        │        │        │        │        │0000000000│
│    ├────┴────┴────┴────┴────┴─────┤
│    │通話時間、譯文內容及出處：                                  │
│    ├────┬───────────────────┬─────┤
│    │99.06.16│A ：喂哥哥                            │99年度偵字│
│    │21:19:21│B ：我在國小這邊，你幫我買10杯涼的    │第4183號卷│
│    │【電話(一)│A ：在那裡                            │第17頁    │
│    │】      │B ：國小這邊國小                      │          │
│    │        │A ：好好OKOK                          │          │
│    ├────┼───────────────────┼─────┤
│    │99.06.16│B ：喂                                │99年度偵字│
│    │21:19:52│A ：幫哥哥買10杯紅茶                  │第4183號卷│
│    │【電話(二)│B ：10杯紅茶                          │第17頁    │
│    │】      │A ：嗯嗯快喔，快到了                  │          │
│    ├────┼───────────────────┼─────┤
│    │99.06.16│（背景聲：你再捲下去，等一下就不夠了，│99年度偵字│
│    │21:28:11│差不多10支煙啊）                      │第4183號卷│
│    │【電話(二)│B ：喂                                │第17頁至第│
│    │】      │A ：在哪裡                            │18頁      │
│    │        │B ：我在找小惠拿，現在要回去啊，      │          │
│    │        │A ：要不然你到樓下打給我，我下去就好  │          │
│    │        │    。                                │          │
│    │        │B ：喔好啊                            │          │
│    ├────┼───────────────────┼─────┤
│    │99.06.16│B ：喂                                │99年度偵字│
│    │21:30:20│A ：你順便幫我買煙回來啦，先上來好了，│第4183號卷│
│    │【電話(二)│    不夠煙啦                          │第18頁    │
│    │】      │B ：不夠煙？                          │          │
│    │        │A ：嗯啦哥哥那個不夠煙啦              │          │
│    │        │B ：好啦好啦                          │          │
└──┴────┴───────────────────┴─────┘
附表五：
┌──┬────┬────┬────┬────┬────┬─────┐
│編號│交易對象│販賣時間│販賣地點│販賣數量│販賣價格│電話      │
│    │        │        │        │        │(新臺幣)│          │
├──┼────┼────┼────┼────┼────┼─────┤
│1   │呂孟訓  │99年6 月│嘉義市興│10支摻有│15,000元│(一)        │
│    │        │17日    │達路某便│愷他命之│        │0000000000│
│    │        │        │利商店  │香菸    │        │    ↓    │
│    │        │        │        │        │        │0000000000│
│    │        │        │        │        │        ├─────┤
│    │        │        │        │        │        │(二)        │
│    │        │        │        │        │        │0000000000│
│    │        │        │        │        │        │    ↓    │
│    │        │        │        │        │        │0000000000│
│    │        │        │        │        │        ├─────┤
│    │        │        │        │        │        │(三)        │
│    │        │        │        │        │        │0000000000│
│    │        │        │        │        │        │    ↓    │
│    │        │        │        │        │        │0000000000│
│    │        │        │        │        │        ├─────┤
│    │        │        │        │        │        │(四)        │
│    │        │        │        │        │        │0000000000│
│    │        │        │        │        │        │    ↓    │
│    │        │        │        │        │        │0000000000│
│    ├────┴────┴────┴────┴────┴─────┤
│    │通話時間、譯文內容及出處：                                  │
│    ├────┬───────────────────┬─────┤
│    │99.06.17│B ：嗯哥                              │99年度偵字│
│    │17:34:05│A ：你幫我買10杯涼的                  │第4183號卷│
│    │【電話(一)│B ：OK                                │第18頁    │
│    │】      │A ：要加糖喔                          │          │
│    │        │B ：OK                                │          │
│    │        │A ：快一點喔                          │          │
│    │        │B ：好                                │          │
│    ├────┼───────────────────┼─────┤
│    │99.06.17│B ：怎樣                              │99年度偵字│
│    │17:36:23│A ：10杯飲料加糖                      │第4183號卷│
│    │【電話(二)│B ：嗯                                │第18頁    │
│    │】      │                                      │          │
│    ├────┼───────────────────┼─────┤
│    │99.06.17│B ：喂哥                              │99年度偵字│
│    │17:48:35│A ：好了嗎                            │第4183號卷│
│    │【電話(三)│B ：快好了                            │第18頁至第│
│    │】      │A ：你在哪                            │19頁      │
│    │        │B ：我在友愛路這裡，同樣這裡，興達路有│          │
│    │        │    嗎                                │          │
│    │        │A ：喔我知，要不然在那裡相等，7-11那  │          │
│    │        │B ：好                                │          │
│    │        │A ：快一點喔                          │          │
│    ├────┼───────────────────┼─────┤
│    │99.06.17│A ：哥你在哪？                        │99年度偵字│
│    │17:57:59│B ：我在你旁邊有一台白色的車，有嗎    │第4183號卷│
│    │【電話(四)│A ：白色的，有我看到了                │第19頁    │
│    │】      │                                      │          │
└──┴────┴───────────────────┴─────┘
附表六：
┌──┬─────────────┬───────┬─────┬────────┐
│編號│  物    品    名    稱    │  數    量    │所有權人  │備註            │
├──┼─────────────┼───────┼─────┼────────┤
│ 1  │門號0000000000號行動電話（│壹具（未扣案）│蘇賢    │供附表一編號1聯 │
│    │內含SIM 卡壹張）          │              │          │繫用            │
├──┼─────────────┼───────┼─────┼────────┤
│ 2  │門號0000000000號行動電話（│壹具（未扣案）│蘇賢    │供附表一編號2至6│
│    │內含SIM 卡壹張）          │              │          │、附表二編號1 、│
│    │                          │              │          │2 、5 聯繫用    │
├──┼─────────────┼───────┼─────┼────────┤
│ 3  │門號0000000000號行動電話（│壹具（未扣案）│蘇賢    │供附表二編號3 、│
│    │內含SIM 卡壹張）          │              │          │4聯繫用         │
├──┼─────────────┼───────┼─────┼────────┤
│ 4  │門號0000000000號行動電話（│壹具（未扣案）│羅偉銓    │供附表二編號1 、│
│    │內含SIM 卡壹張）          │              │          │、2、5 聯繫用   │
├──┼─────────────┼───────┼─────┼────────┤
│ 5  │門號0000000000號行動電話（│壹具（未扣案）│陳洺璇    │供附表一編號4 聯│
│    │內含SIM 卡壹張）          │              │          │繫用            │
└──┴─────────────┴───────┴─────┴────────┘